Minutes et répertoires du notaire Jean II CHAPELLAIN, 9 juillet 1610 - décembre 1623 (étude XXIV)
Archives nationales
- Minutes de Jean II CHAPELLAIN, 1610 - 1623; MC/ET/XXIV/298 - MC/ET/XXIV/359
  - Minutes. 1616, MC/ET/XXIV/303; registre
    - Bail par René Contesse, notaire au Châtelet, secrétaire ordinaire du prince de Condé, seigneur d'Ourcières et de Lauroy, demeurant rue des Fossés-Saint-Germain-L'Auxerrois, pour 6 ans, à Gentien Le Maire, marchand demeurant à Crevant en Beauce, bailliage d'Orléans, de la métairie et dépendances (d'Ourcières) en la paroisse de Crevant, moyennant différentes charges, et 1000 l. par an., 11 mai 1616; MC/ET/XXIV/303; fol.00120
      bail; Cravant (Loiret); Fossés-Saint-Germain-l'Auxerrois (rue des); Contesse, René II; Le Maire, Gentien; commerçant; notaire; intendant particulier (Ancien Régime)
    - CRETÉ (Marie) femme de Jacques ROUSSEL, marchand épicier bourgeois de Paris, demeurant à l'enseigne du Pot d'étain rue de la Monnaie § Testament de Marie CRETÉ, 11 mai 1616; MC/ET/XXIV/303; fol. VI/XX/I
      testament; Creté, Marie
    - BOURSIER (Pierre) receveur au grenier à sel de Saint-Etienne en Forez § Plusieurs actes concernant Pierre BOURSIER subrogé à la place de Savinian BRISSET, fermier général du domaine du Roi en ses pays de Guyenne et Languedoc, dont jouissait la feue reine Marguerite., 13 mai 1616 - 4 juin 1616; MC/ET/XXIV/303
      Boursier, Pierre
    - GABOURY (Jean) tapissier et valet de chambre du Roi, demeurant rue de l'Arbre Sec § Election par .., Louis HOPIL receveur des gabelles au grenier à sel de Lyon, Jean HOPIL, bourgeois de Paris et autres, de Pierre BOURSIER, bourgeois de Paris en remplacement de défunt Savinian BRISSET en la ferme du domaine du Roi en Languedoc et Guyenne dont jouissant la feue reine Marguerite..; Autre acte, 13 mai 1616 - 4 juin 1616; MC/ET/XXIV/303; fol. VI/XX/III; fol. VII/XX/VII
      Gaboury, Jean
    - HOPIL (Louis) receveur particulièr des Gabelles au grenier à sel de Lyon, demeurant à Paris, rue Saint-Honoré, enseigne de l'Echiquier royal. § Cautionnement par Jean GABOURY, tapissier et valet de chambre du Roi, par Jean HOPIL, bourgeois de Paris, et par Louis HOPIL, de Pierre BOURSIER, bourgeois de Paris, en remplacement de feu Savinian BRISSET, dont ils étaient caution, pour la ferme du domaine du roi ès provinces de Languedoc et Guyenne dont jouissait la feue reine Marguerite.; Autre acte, 13 mai 1616 - 4 juin 1616; MC/ET/XXIV/303; fol. VI/XX/III; fol. VII/XX/VII
      Hopil, Louis
    - ZOCCHOLI (Jacques) Premier valet de chambre de la reine mère du Roi demeurant rue des Vieilles-Etuves § Deux actes par Jacques ZOCCHOLI et autres, concernant le décès de Savinian BRISSET qui était fermier général du domaine du Roi en Languedoc et Guyenne, pour la feue reine Marguerite., 13 mai 1616 - 4 juin 1616; MC/ET/XXIV/303; fol. VI/XX/III; fol. VII/XX/VII
      Zoccholi, Jacques
    - Bail par Jean Chapellain, l'aîné, notaire au Châtelet, demeurant Pointe Saint-Eustache, pour 8 ans, à Pierre Le Goux, maître pâtissier-oublier, de la maison où il demeure, faisant l'un des coins de ladite Pointe et de la rue Traînée, appartenant audit Chapellain, moyennant 360 l. par an., 14 mai 1616; MC/ET/XXIV/303; fol.0125
      bail; Pointe-Saint-Eustache (carrefour de la); Trainée (rue); Chapellain, Jean; Le Goux, Pierre; notaire; pâtissier
    - FAYET (Martin) Imager et imprimeur d'histoires en papier à Paris, demeurant à Chauny en Picardie, à présent logé à Paris au Faubourg Saint-Jacques, paroisse Saint-Jacques-du-Haut-Pas § Désistement entre... et Elisabeth LE CLERC, représentée par Nicolas BILLONOIS, maître savetier au faubourg Saint-Marcel, des promesses de mariage qu'ils s'étaient faites. Ladite LECLERC gardera ce qui lui a été donné par..., moyennant 12 £. reçue dud. BILLONOIS., 30 mai 1616; MC/ET/XXIV/303; fol. VI/XX/XVII
      contrat de mariage; Fayet, Martin
    - HÔTEL de NEMOURS § Mariage de Toussaint DUCHARNE, compagnon menuisier rue Saint-Jacques, en présence de Robert SUPERSAT, jardinier de l'HÔTEL de NEMOURS, ami, et de Jacqueline DROUET, demeurant en la maison de Mlle de L'ESTOILLE, rue des Augustins.., 2 juin 1616; MC/ET/XXIV/303; fol. VII/XX/III
      contrat de mariage; Ducharne, Toussaint
    - ROUVRAY-SAINT-DENIS § Procuration de Thomas MARTIN avocat en Parlement, à Jean DAVID, Maître de la poste d'Angerville, pour poursuivre un procès au sujet du revenu de la chapelle fondée en l'honneur de l'annonciation de Notre-Dame située au village d'Arbonville en la paroisse de ROUVRAY-SAINT-DENIS, 4 juin 1616; MC/ET/XXIV/303; fol. VII/XX/VII
      procuration; Martin, Thomas
    - MENTHON (Charles de) seigneur de MONTROTTIER § Procuration de Thomas MARTIN, avocat en Parlement, comme chapelain de la chapelle fondée en l'honneur de l'annonciation Notre Dame à Arbonville, paroisse de Rouvray Saint-Denis, à laquelle sont attachées différentes redevances sur la seigneurie d'Arbonville, du consentement de Charles de MENTHON et autres., 4 juin 1616; MC/ET/XXIV/303; fol. VII/XX/VII
      procuration; Menthon, Charles de
    - BOUCHERIE de la place de FRANCE ès coutures du Temple § Bail par Pierre PIERU, huissier sergent à cheval au Châtelet, procureur de Sulpice RICHARD, sieur de la HOUSSIERE, Jean DUFLOS, commissaire ordinaire des Guerres, Thomas AUBERY, archer des gardes du corps du Roi et de Jean JACOB, bourgeois de Paris, de ce jour au 15 février 1619, à Guillaume BOUCHER, maître boucher à Paris rue du Pied de Boeuf, du Ier étal de la BOUCHERIE de la place de FRANCE, moyennant 25 livres par trimestres; Bail par les mêmes à Pierre DORBEC, marchand boucher dite rue, du 6e étal de la BOUCHERIE de la place de FRANCE (mêmes conditions), 7 juin 1616; MC/ET/XXIV/303; fol. VII/XX/XIX; fol. VIII/XX/
      bail; Pieru, Pierre
    - CHAPERONNIÈRE (apprentissage) § Mise en apprentissage par Michèle REVILLON, veuve de Etienne CHERON, sergent et garde des bois du Connétable, demeurant rue de l'Arbre-Sec, pour 4 ans, de Louise CHERON, sa fille, âgée de 11 ans 1/2, avec Marguerite GOYER maîtresse apprentissage CHAPERONNIÈRE, femme d'Adrien GILLOT, maître chapelier au faubourg Saint-Honoré, enseigne du Pavillon royal, sans aucun débours. (A la suite: 1618, 3 août, remise du temps qui reste à expirer)., 9 juin 1616; MC/ET/XXIV/303; fol. VIII/XX/II
      contrat d'apprentissage; Revillon, Michèle
    - BOURGOGNE § Transaction entre Guillaume de BERBISY, conseiller du Roi et lieutenant au bailliage d'Avallon en BOURGOGNE, d'une part, Gabriel de SACQUEPEE, écuyer sieur de la Tour de Prés, y demeurant en BOURGOGNE, d'autre part, tous deux à Paris, en procès devant la cour de Parlement de BOURGOGNE, 10 juin 1616; MC/ET/XXIV/303; fol. VIII/XX/III
      accord; Berbisy, Guillaume de
    - Constitution par Jean Chapellain, l'aîné, notaire au Châtelet, demeurant Pointe et Paroisse Saint-Eustache, et Renée Duchesne, sa femme, à Nicolas Gravelle, porteur de grain ès Halles et Ecole Saint-Germain, de 25 l. de rente, moyennant 400 l. (13 juin 1616)., 13 juin 1616 - 5 février 1628; MC/ET/XXIV/303
      - A la suite: mention du rachat par Claude de Héry, agissant pour les héritiers de défunts Jean Chapellain et Renée Duchesne (5 février 1628).
      constitution de rente; Pointe-Saint-Eustache (carrefour de la); Chapellain, Jean I; Duchesne, Renée; Gravelle, Nicolas; Héry, Claude de; notaire; magasinier
    - BOYLESVE (Gabriel de) écuyer sieur d'AUVERS, des ROCHES et de LA GIRARDIERE en Anou, demeurant à Paris en l'Hôtel de Schomberg rue Saint-Honoré, paroisse Saint-Germain-l'Auxerrois § Vente par Gabriel de BOYLESVE à Louis PELPOYS, licencié en Droit, avocat à Durtal en Anjou, de tout le bétail appartenant à Gabriel de BOYLESVE en ses métairies dépendant de la seigneurie d'Auvers, moyennant 1663 l.. 10 sols., 17 juin 1616; MC/ET/XXIV/303; fol. VIII/XX/XIX
      acte de vente; Boylesve, Gabriel de
    - MONSIGOT (famille de) marchands bourgeois de Paris § Mariage de Christophe BABOUET, marchand bourgeois de Paris rue au Feure et de Catherine de MONSIGOT, veuve de Jean DUBUT aussi marchand bourgeois de Paris, rue de la Cossonnerie, en présence de plusieurs membres de la famille de MONSIGOT; Inventaire des biens apportés par ladite MONSIGOT, comprenant la prisée des marchandises par Pierre HIETTE, marchand passementier rue au Feure., 19 juin 1616 - 2 juillet 1616; MC/ET/XXIV/303; fol. IX/XX/III; fol. II/C/
      inventaire; contrat de mariage; Monsigot (famille de)
    - AUBERY (Thomas) Archer des gardes du Corps du Roi demeurant rue d'Orléans paroisse Saint-Eustache (CHAPELLAIN) § Nombreux actes concernant les Boucheries de la Couture du Temple et le marché nouvellement établi en la Place de France, dites coutures du Temple, au nom de Thomas AUBERY, Sulpice RICHARD, sieur de la HOUSSIERE, Jean DUFLOS, commissaire ordinaire des guerres, Jean JACOB, bourgeois de Paris., juillet 1616 - août 1616; MC/ET/XXIV/303
      marché; Aubery, Thomas
    - BOUCHERIE sise ès Coutures du Temple § Bail par Pierre PIERU, huissier sergent à cheval au Châtelet, agissant comme procureur, pour 6 ans, à Pierre TOULYS, compagnon paveur et Margurite BERTRAND, sa femme, demeurant rue de Bretagne, d'une place de 9 pieds de long sur 5 de large, au devant du mur de la BOUCHERIE sise ès Coutures du Temple, du côté de la rue de Berry, moyennant 6 l. par toise et par an., 4 juillet 1616; MC/ET/XXIV/303; fol. II/C/X
    - LESTOILLE (Madeleine de) veuve de Jean LE PICART, sieur du PLESSIS, demeurant rue Saint-Honoré § Bail par Madeleine de LESTOILLE, pour 3 ans, à Jean LE HONGRE, maître tailleur d'habits et Madeleine LEMIRE, sa femme, du corps d'hôtel de derrière, avec écurie, d'une maison sise rue du Petit Cerf, dite la Monnaie, vis à vis de l'hôtel de Guéménée, moyennant 700 £. par an., 4 juillet 1616; MC/ET/XXIV/303; fol. II/C/VIII
      bail; Lestoille, Madeleine de
    - BOUCHERIE sise ès coutures du Temple § Bail par Pierre PIERU, huissier sergent à cheval au Châtelet, procureur de Sulpice RICHARD de LA HOUSSIERE, Jean DUFLOS, commissaire ordinaire des Guerres, Thomas AUBERY, archer des gardes du corps du Roi et Jean JACOB, bourgeois de Paris, pour 6 ans, à Guillaume PREVOST, maître maçon, [demeurant rue de Bretagne et Jeanne LARCHEVEQUE, sa femme] d'une place de 9 pieds de long sur 6 pieds de large, au devant du mur de la BOUCHERIE sise ès coutures du Temple, du côté de la rue de Berry, moyennant 6 l. de loyer annuel. par toise., 4 juillet 1616; MC/ET/XXIV/303; fol. II/C/VII
    - LE PICART (famille) § Constitution par Pierre de BERNAGE, écuyer sieur des BORDES, avocat aux grand et privé conseils du Roi et Louise LE PICART, sa femme, héritière de défunts André LE PICART, écuyer sieur de REVIGNY et de Marie de HACQUEVILLE, à Jacques LE PICART, frère, écuyer sieur de BIGENETTE, conseiller du Roi et auditeur en sa chambre des Comptes, tous demeurant rue de la Monnaie., 6 juillet 1616; MC/ET/XXIV/303; fol. II/C/XVIII
      Le Picart, Louise
    - HENRYART (Pierre) maître écrivain juré à Paris demeurant sous les piliers des Halles § Quittance par Blaise DUPRE, maître tailleur d'habits à Paris, à Pierre HENRYART condamné par sentence envers lui., 6 juillet 1616; MC/ET/XXIV/303; fol. III/C/XXII
      quittance; Henryart, Pierre
    - GOBELIN (François) conseiller du Roi et contrôleur général des finances à Rouen, demeurant au faubourg Saint-Marcel-lez-Paris, rue de Bièvre § Procuration générale par François GOBELIN à Israël DESNEUX, grenetier au grenier à sel de Paris, 16 juillet 1616; MC/ET/XXIV/303; fol. II/C/L, II/C/LII
      procuration; Gobelin, François
    - FERME des 60 sols pour tonneau de mer entrant ès ports et hâvres de Normandie § Plusieurs actes par Jean PICOT, bourgeois de Paris, rue du Four, paroisse Saint-Eustache, comme adjudicataire de la FERME des 60 sols pour tonneau de mer (dont procuration à Claude JOLLY, aussi bourgeois de Paris, son associé en ladite FERME des 60 sols pour tonneau de mer), août 1616; MC/ET/XXIV/303
      procuration; Picot, Jean
    - VALLETET (Isaac) brodeur et valet de chambre de feue la duchesse de BAR et Marie FICELET, sa femme, demeurant rue du Four, paroisse Saint-Eustache § Cautionnement de. .. et d'Isaac de BOURSEVILLE, fourrier ordinaire de la maison du roi, envers Audebert CATIN écuyer, gentilhomme de la chambre du Roi, de la somme de 360 £ que lui doit Paul CAULINE, aussi brodeur et valet de chambre de ladite duchesse., 9 août 1616; MC/ET/XXIV/303; fol. II/C/XLVI
      Valletet, Isaac
    - TEMPLE (coutures du) § Bail par Pierre PIERU, huissier sergent à cheval au Châtelet, agissant comme procureur, pour 3 ans, à Jean DUCOSTE, maître boulanger et Barbe BELOSSE sa femme, demeurant rue Saint-Martin, d'une place d'une toise en carré dans le marché nouvelle établi en la place de France, ès coutures du TEMPLE, étant la 6e place du côté du mur de la rue de Bretagne, moyennant 9 £. par an. id. f° II/C/LIII et LIIII et ss., 12 août 1616; MC/ET/XXIV/303; fol. II/C/XLVIII
      bail; marché; Pieru, Pierre
    - RIGAULT (Pierre) et Marguerite GAUDEFROYTZ, sa femme, rue Montmartre enseigne du Boisseau § Mariage de Louis BAUDOUYN, suivant les Finances, et de Nicole RIGAULT, fille de Pierre RIGAULT, maître charpentier, et Marguerite GAUDEFROYTZ, sa femme, enseigne du Boisseau, rue Montmartre., 19 août 1616; MC/ET/XXIV/303; fol. II/C/LXX
      contrat de mariage; Rigault, Pierre
    - CHARPENTIERS (compagnons) § Bail à Jacques SOUCHART et Martin FAUCHIER, compagnons charpentiers, d'une place contenant 6 pieds de long sur six pieds de large dans le marché nouvellement établi Place de France, ès Coutures du Temple., 25 août 1616; MC/ET/XXIV/303; fol. II/C/LXXVII
      bail; Souchart, Jacques; charpentier
    - PAVAGE (marché de) § Marché par Pierre LE BRUN, maître paveur à Paris rue Montorgueil, à Sulpice RICHARD, Jean DUFLOS, commissaire ordinaire des guerres, Thomas AUBERY, archer des gardes du corps du Roi et Jean JACOB, bourgeois de Paris, pour le pavage de la place où se tient le marché nouvellement établi, en la place de France coutures du Temple, moyennant 100 sols par toise. Acte suivant, 29 août: quittance dud. LEBRUN de 600 livres promises en avancement du prix du marché., 26 août 1616; MC/ET/XXIV/303; fol. II/C/IIII/XX/
      quittance; marché; Le Brun, Pierre; paveur-dalleur
    - TIRAQUEAU (Michel) chevalier de l'ordre de N.D. du Mont Carmel, baron de Dinans, Gentilhomme ordinaire de la chambre du Roi et maître de camp entretenu pour Sa Majesté, demeurant audit Dinans en Poitou, à présent à Paris § Obligation de François du SOUCY, écuyer, demeurant à la Palvoye en Saintonge et par Michel TIRAQUEAU envers Pierre CHOISIN, marchand bourgeois de Paris, de 285 £. pour vente de marchandise de drap couleur écarlate. (A la suite: 1618, 9 avril, quittance aud. DU SOUCY et à Michel TIRAQUEAU), 31 août 1616; MC/ET/XXIV/303; fol. II/C/IIII/XX/IIII
      acte de vente; obligation; quittance; Tiraqueau, Michel
    - LEROUX (René) charpentier de la grande cognée demeurant à Saint-Germain-en Laye, étant à présent à Paris § Transport par... à Adrian TRESPINE, chef d'échansonnerie de la Reine mère du Roi, demeurant à Paris, de 871 £. pour s'acquitter de même somme.; (F° suivant: déclaration dud. TRESPINNE comme quoi... ne lui devait rien).; Transport par... Rétrocession à. .., 1er septembre 1616; MC/ET/XXIV/303; fol. II/C/IIII/XX/VI
      déclaration; Leroux, René
    - BRULART (Noël) seigneur de SILLERY, de LA GRANGE et GRIZY, chevalier de l'Ordre Saint-Jean de Jérusalem, commandeur du Temple de Troyes, conseiller du Roi en ses conseils d'Etat et privé et ambassadeur dudit Ordre près Sa Majesté. § Constitution par Pierre de LALANE, conseiller et secrétaire du Roi, garde des sacs du conseil privé, fondé de procuration de Noël BRULART, à Elisabeth CROCHET, veuve de Pierre de VACQUEUX, de 250 l.. de rente, moyennant 4000 l.. (A la suite, 27 avril 1618, rachat)., 3 septembre 1616; MC/ET/XXIV/303; fol. II/C/IIII/XX/X
      constitution de rente; Sillery, Noël Brulart de (1577-1640)
    - Bail par Nicolas Charbonnel, bourgeois de Paris, rue de l'Arbre-Sec, pour 3 ans, à Antoine Boesset, maître de la musique de la chambre du roi, demeurant rue de l'Arbre-Sec du corps d'hôtel de derrière de la maison en laquelle les parties demeurent, moyennant 300 livres de loyer annuel., 7 septembre 1616; MC/ET/XXIV/303; folio 293
      bail; Arbre-Sec (rue de l'); Charbonnel, Nicolas; musicien; officier de la Chambre du roi (Ancien Régime)
    - SAINT-SIMON (Louis de) chevalier de l'ordre du Roi, gentilhomme de sa chambre, seigneur de SANDRICOUR, AMBLAINVILLE et autres lieux, demeurant ordinairement en son château d'Amblainville en Vexin, à présent logé à Paris rue Saint-Honoré, enseigne de la Tête noire. § Déclaration par Louis de SAINT-SIMON comme fondé de procuration de Marguerite de MONCEAUX, son épouse, comme quoi elle renonce à la succession de défunt Guy de MONCEAUX, son père Et plusieurs autres actes signés de Louis de SAINT-SIMON pour Marguerite de MONCEAUX., 13 septembre 1616; MC/ET/XXIV/303; fol. II/C/IIII/XX/XVIII à III/C/IX
      procuration; déclaration; Saint-Simon, Louis de
    - LYON § Procuration de Antoine DUTREYVE et Louis HOPIL, receveurs des gabelles du Lyonnais demeurant à Paris, ayant droit par transport de Jean HOPIL, ci-devant fermier général desdites gabelles, à François CLAPPISSON, conseiller du Roi président au bureau des finances à LYON et à BOUILLOUD, aussy conseiller du Roi et avocat en la sénéchaussée et siège présidial de LYON, 13 septembre 1616; MC/ET/XXIV/303; fol. II/C/IIII/XX/XVI
      procuration; Dutreyve, Antoine
    - GENEVILLIERS Maison en la grande rue des Marchais et dépendances § Echanges entre Jacques BULDE, vigneron à Genevilliers la Garenne et Michelle MAREIL, sa femme, d'une part, Guillaume LE MAYET, marchand bourgeois de Paris, d'autre part, d'une GENEVILLIERS contre des rentes, 19 septembre 1616; MC/ET/XXIV/303; fol. III/C/XI
      échange; Bulde, Jacques
    - LAISTRE (Nicolas de) greffier en chef de la cour des Monnaies et receveur général des amendes et confiscation de ladite cour, demeurant dans l'hôtel de la Monnaie § Vente par la famille RABACHE à Nicolas de LAISTRE d'une maison rue Saint-Martin, près de la porte de la Ville, enseigne contre le mure l'Image Notre-Dame., 19 septembre 1616; MC/ET/XXIV/303; fol. III/C/XIIII
      acte de vente; Laistre, Nicolas de
    - HUILLART (Martin) marchand cartier du Roi, bourgeois de Paris, demeurant rue des Cinq-Diamants § Transaction entre Nicolas GUERIN, jardinier du Roi et Martin HUILLART en procès au sujet de la succession de feu Michel GUERIN Jardinier du Roi, bourgeois de Paris, demeurant au jardin du Louvre., 3 octobre 1616; MC/ET/XXIV/303; fol. III/C/XXVI
      accord; Huillart, Martin
    - MACONNERIE (marché de) § Marché par André JOSSE, maître maçon, à Guillaume GRAVEY, prêtre, agissant comme procureur, pour redifier un mur d'une maison rue Guérin Boisseau, enseigne l'Agnus Dei, moyennant 220 livres (A la suite: 1617, 28 octobre, quittance)., 12 octobre 1616; MC/ET/XXIV/303; fol. III/C/XXXVI
      quittance; marché; Josse, André; Gravey, Guillaume; maçon
    - LE MAISTRE (Henry) garde de vaisselle de la reine mère du Roi, demeurant rue de l'Arbre-Sec § Bail à Henry LE MAISTRE d'une maison rue Guérin Boisseau, enseigne l'Agnus Dei; Marché de maçonnerie à Henry LE MAISTRE pour la réfection d'un mur mitoyen., 12 octobre 1616; MC/ET/XXIV/303; fol. III/C/XXXIII; fol. VI
      bail; marché; Le Maistre, Henry
    - CORBINELLI (Pierre) Secrétaire de la chambre du Roi, demeurant rue Sainte-Catherine paroisse Saint-Paul § Déclaration de Nicolas CHARBONNEL au profit de Pierre CORBINELLI, 31 octobre 1616; MC/ET/XXIV/303; fol. III/C/XLVII
      déclaration; Corbinelli, Pierre
    - DEPOIS (Claude) docteur régent en la faculté de Médecine en l'Université de Paris, rue Saint-Honoré § Constitution de rente par Perrette PANSIER, veuve de Guillaume DEPOIS, apothicaire et valet de chambre du Roi, et par Claude DEPOIS son fils, à Denis GARANJON, marchand maître apothicaire épicier bourgeois de Paris demeurant au faubourg Saint-Honoré agissant comme tuteur des enfants de défunts Robert de PILLE et Hélène LANDRY., 5 novembre 1616; MC/ET/XXIV/303; fol. III/C/LI
      constitution de rente; Depois, Claude
    - SALABERRY (Jean de) valet des pages de la chambre du Roi, demeurant rue de la Plâtrière § Obligation de Jean de SALABERRY envers Martin de SALABERRY, son frère, valet de chambre du comte de CANDALE demeurant en son hôtel place Royale, de 3 600 £ pour son office, qu'il promet lui payer en la ville de Bayonne le Ier janvier prochain., 7 novembre 1616; MC/ET/XXIV/303; fol. III/C/LVI
      obligation; Salaberry, Jean de
    - TERRASSIER du Roi, DELISLE (Pierre), hors la porte Saint-Honoré § Constitution de rente par Françoise BOUSSY, femme en secondes noces de. .., 10 novembre 1616; MC/ET/XXIV/303; fol. III/C/LX
      constitution de rente; Delisle, Pierre; Boussy, Françoise
    - DELISLE (Pierre) TERRASSIER du Roi, demeurant hors la porte Saint-Honoré et Françoise BOUSSY, sa femme § Transport de rente par. .. (A la suite: 1619, 28 mars, quittance de rachat à Claude LE COCQ, maître orfèvre bourgeois de Paris, fils et héritier de défunte Françoise BOUSSY.), 10 novembre 1616; MC/ET/XXIV/303; fol. III/C/LX
      transport de droits; quittance; Delisle, Pierre
    - LEFEBVRE (Jacques) marchand libraire § Mariage d'Yves LEFEBVRE, maître tailleur d'habits à Troyes fils de Nicolas LEFEBVRE, marchand libraire à Troyes, et Jeanne DAILLANCOURT, sa femme, en présence de Jacques LEFEBVRE, frère., 13 novembre 1616; MC/ET/XXIV/303; fol. III/C/LXVIII
      contrat de mariage; Lefebvre, Jacques
    - CARROSSE (marché de) § Marché par Médard FLAMENT, maître sellier-lormier à Paris rue Saint-Honoré, à maître DURET, conseiller et médecin ordinaire du Roi, demeurant rue des Bourdonnais, représenté par René MARTIN, son cocher, pour lui fournir un carrosse façon de Lorraine, garni d'une serge à deux envers à 100 sols l'aune, etc..., moyennant 530 l. sur quoi FLAMENT reçoit 60 l.., 19 novembre 1616; MC/ET/XXIV/303; fol. III/C/LXXVII
      marché; Flament, Médard
    - RAVITAILLEMENT (marché de) § Marché par Médard POYRIER, marchand bourgeois de Paris rue Saint-Honoré, à Catherine de CLEVES, duchesse douairière de GUISE, pour la fourniture durant une année de tout le vin, bois, charbon, paille, nourriture des chevaux et mulets de la maison de ladite dame, à raison de 25 £ par muid de vin, 7 livres 10 s. par cent de buches, 100 sls par cent de cotterets et fagots, 5 sols par mannequine de charbon, 2 s. 6 d. par botte de paille, 10 s. par jour pour la nourriture des chevaux, mulets à chacun. etc..., 29 novembre 1616; MC/ET/XXIV/303; fol. III/C/IIII/XX/II
      marché; Poyrier, Médard
    - Constitution par Nicolas Charbonnel, bourgeois de Paris, et Antoine Desprez, son gendre, trésorier et payeur de la gendarmerie de France, demeurant rue de l'Arbre-Sec, à Jean Fontaine, notaire au Châtelet, demeurant rue et paroisse Saint-Germain-l'Auxerrois, de 50 l. de rente, moyennant 800 l., 10 décembre 1616; MC/ET/XXIV/303; fol.0394
      constitution de rente; Arbre-Sec (rue de l'); Saint-Germain-l'Auxerrois (rue); Charbonnel, Nicolas; Desprez, Antoine; Fontaine, Jean; notaire; trésorier payeur (Ancien Régime)
    - Constitution par Nicolas Charbonnel, bourgeois de Paris, et Antoine Desprez, son gendre, demeurant rue de l'Arbre-sec, à Etienne Léomon, notaire au Châtelet, demeurant rue Saint-Honoré, paroisse Saint-Eustache, au nom et comme tuteur des enfants mineurs de défunts Germain Desmarquets, aussi notaire au Châtelet, et Rachel Chartain, sa femme, de 50 l. de rente, moyennant 800 l., 12 décembre 1616; MC/ET/XXIV/303; fol.0396
      constitution de rente; Arbre-Sec (rue de l'); Saint-Honoré (rue); Charbonnel, Nicolas; Chartain, Rachel; Desmarquets, Germain; Desprez, Antoine; Léomon, Etienne; notaire